臺灣板橋地方法院刑事判決　　　　　　　　 94年度訴字第5號
公　訴　人　臺灣板橋地方法院檢察署檢察官
被　　　告　甲○○
上列被告因違反槍砲彈藥刀械管制案件，經檢察官提起公訴（93
年度偵字第18886 號），被告於本院行準備程序中，對被訴事實
為有罪之陳述，由本院合議庭以裁定由獨任法官進行簡式審判程
序，本院判決如下：
    主  文
甲○○未經許可，持有可發射子彈具有殺傷力之改造手槍，累犯
，處有期徒刑壹年貳月，併科罰金新臺幣陸萬元，罰金如易服勞
役，以新臺幣玖佰元即銀元佰元折算壹日。扣案之改造掌心雷
手槍壹枝（槍枝管制編號0000000000號）沒收之。
    事  實
一、甲○○曾因竊盜案件，於民國（下同）92年4 月21日經本院
    以92年度板簡字第257 號判決判處有期徒刑6 月確定，於同
    年6 月24日易科罰金執行完畢。甲○○基於持有具有殺傷力
    之改造手槍之犯意，於93年11月10日（起訴書載為93年9 月
    間，經公訴人當庭更正為93年11月10日），在臺北縣板橋市
    購得具有殺傷力之改造掌心雷手槍1 枝（槍枝管制編號0000
    000000號）後，即未經許可而持有之。嗣於同年1 月17日晚
    間8 時30分許，在臺北縣三峽鎮○○路○ 段311 巷口為警查
    獲，並在甲○○所駕駛之車號3477-FP 號自小客車右前座上
    黑色皮包內，扣得甲○○所有之上開改造手槍1 枝及不具殺
    傷力之改造子彈2 顆。
二、案經臺北縣政府警察局三峽分局報告臺灣板橋地方法院檢察
    署檢察官偵查起訴。
　  理  由
一、上開事實，業據被告甲○○於警詢、偵審中自白不諱，並有
    搜索扣押筆錄、搜索過程照片6 張、扣案改造手槍1 枝及改
    造子彈2 顆可資佐證。又上開槍、彈經送內政部警政署刑事
    警察局以性能檢驗法、試射法鑑驗結果，認送鑑掌心雷手槍
    （管制編號0000000000號）係由仿HIGH STANDARD 廠雙管手
    槍製造之玩具手槍去除槍管內阻鐵而成之改造手槍，機械性
    能良好，可擊發適用子彈，認具殺傷力；送鑑改造子彈2 顆
    ，認均係由玩具金屬彈殼加裝金屬彈頭（彈頭直徑1 顆約
    6.4mm 、1 顆約4.8mm）， 採樣1 顆試射，無法擊發，認不
    具殺傷力，此有內政部警政署刑事警察局93年12月8 日刑鑑
    字第0930230525號槍彈鑑定書在卷可稽，被告自白應與事實
    相符，而堪採信。綜上，本案事證明確，被告犯行堪以認定
    。
二、
  (一)核被告所為，係犯修正前槍砲彈藥刀械管制條例第11條第4
    項之未經許可持有可發射子彈具有殺傷力之改造玩具手槍罪
    。按被告行為後，槍砲彈藥刀械管制條例業經修正，並於94
    年1 月26日經總統公布，而於94年1 月28日生效，修正後之
    槍砲彈藥刀械管制條例刪除舊法第11條，並於修正後之槍砲
    彈藥刀械管制條例第8 條第4 項增列：未經許可，持有、寄
    藏或意圖販賣而陳列第1 項所列槍枝者（註：指鋼筆槍、瓦
    斯槍、麻醉槍、獵槍、空氣槍或第4 條第1 項第1 款所定其
    他可發射金屬或子彈具有殺傷力之各式槍砲），處3 年以上
    10 年 以下有期徒刑，併科新臺幣700 萬元以下罰金。而未
    經許可，持有可發射子彈具有殺傷力之改造玩具手槍者，依
    修正前槍砲彈藥刀械管制條例第11條第4 項之規定，其法定
    刑為1 年以上7 年以下有期徒刑，併科新臺幣700 萬元以下
    罰金，修正後同條例第8 條第4 項規定之法定刑則為3 年以
    上10 年 以下有期徒刑，併科新臺幣700 萬元以下罰金，經
    比較新舊法之結果，以修正前槍砲彈藥刀械管制條例第11條
    第4 項之規定較有利於被告，是依刑法第2 條第1 項但書之
    規定，自應適用修正前槍砲彈藥刀械管制條例第11條第4 項
    之規定論處。
  (二)被告曾因竊盜案件，經本院以92年度板簡字第257 號判決判
    處有期徒刑6 月確定，於同年6 月24日易科罰金執行完畢，
    有臺灣高等法院被告全國前案紀錄表附卷足憑，其於有期徒
    刑執行完畢後5 年之內，再犯本件有期徒刑以上之罪，係屬
    累犯，應依刑法第47條之規定加重其刑。爰審酌被告未經許
    可而持有上開具有殺傷力之改造手槍，對社會所生危害非輕
    ，惟其持有期間不長，所扣得之子彈亦無殺傷力，且犯罪後
    自警詢時起即坦承犯行，態度良好等一切情狀，從輕量處如
    主文所示之刑，併科罰金部分並諭知易服勞役之折算標準，
    以資懲儆。
  (三)扣案具殺傷力之改造玩具手槍1枝（槍枝管制編號：000000
    0000號）係屬違禁物，爰依刑法第38條第1 項第1 款規定宣
    告沒收。至扣案改造子彈2 顆，其中1 顆業經試射滅失毋庸
    沒收，另1 顆不具殺傷力，有前開槍彈鑑定書可參，雖被告
    自承為其所有，然並非供本件犯罪所用之物，均不予宣告沒
    收。
三、移送併案審理部分：檢察官認被告甲○○自不詳時日起，持
    有具殺傷力之改造貝瑞塔手槍1 枝及制式子彈4 顆，嗣於93
    年9 月22日下午5 點30分許，在臺北縣淡水鎮○○○路○ 段
    143 巷8 弄5 號前為警查獲，與本案有想像競合犯之裁判上
    一罪關係，而移送併案審理。惟被告於該案件警詢、偵查中
    均否認持有貝瑞塔手槍及制式子彈之行為，且本案之持有槍
    枝時間係93年11月10日，而移送併案部分之查獲時間卻早在
    93年9 月間，足認並非被告以「一行為」而同時觸犯，尚難
    認併案部分與本案有何想像競合犯之裁判上一罪關係，本院
    無從併予審理，應退回由檢察官自行偵查處理。
據上論斷，應依刑事訴訟法第273 條之1 第1 項、第299 條第1
項前段，修正前槍砲彈藥刀械管制條例第11條第4 項，刑法第11
條前段、第2 條第1 項但書、第47條、第42條第2 項、第38條第
1項 第1 款，罰金罰鍰提高標準條例第2 條，現行法規所定貨幣
單位折算新臺幣條例第2 條，判決如主文。
本案經檢察官李吉祥到庭執行職務。
中　　華　　民　　國　　94　　年　　2 　　月　　14　　日
                  刑事第十九庭    法　官  蕭  一  弘
上列正本證明與原本無異。
如不服本判決，應於判決送達後十日內向本院提出上訴狀（應附
繕本），上訴於臺灣高等法院。
                                  書記官  王  麗  雯
中　　華　　民　　國　　94　　年　　2 　　月　　14　　日
附錄本案論罪科刑法條全文：
修正前槍砲彈藥刀械管制條例第11條
未經許可，製造、販賣或運輸第四條第一項第一款所稱其他可發
射金屬或子彈具有殺傷力之各式槍砲者，處五年以上有期徒刑，
併科新臺幣一千萬元以下罰金。
未經許可，轉讓、出租或出借前項所列槍砲者，處三年以上十年
以下有期徒刑，併科新臺幣七百萬元以下罰金。
意圖供自己或他人犯罪之用，而犯前二項之罪者，處無期徒刑或
七年以上有期徒刑，併科新臺幣一千萬元以下罰金。
未經許可，持有、寄藏或意圖販賣而陳列第一項所列槍砲者，處
一年以上七年以下有期徒刑，併科新臺幣七百萬元以下罰金
。
第一項至第三項之未遂犯罰之。
